【裁判字號】    89,交聲,149
【裁判日期】    891013
【裁判案由】    違反道路交通管理處罰條例聲明異議
【裁判全文】
臺灣臺北地方法院交通事件裁定                    八十九年度交聲字第一四九號
    異議人即
    受處分人  乙○○
右列受處分人因違反道路交通管理處罰條例案件，對於台北市交通事件裁決所中華民
國八十九年二月十一日所為之處分 (原處分案號：北市交裁駕字第二二－六八四０八
號），聲明異議，本院裁定如左：
    主      文
異議駁回。
    理      由
一、按汽車駕駛人，行經有燈光號誌管制之交岔路口闖紅燈者，處六百元以上一千二
    百元以下（即新台幣一千八百元以上三千六百元以下）罰鍰，道路交通管理處罰
    條例第五十三條定有明文，且汽車駕駛人駕駛汽車違反道路交通管理處罰條例第
    五十三條規定者，應依同條例第六十三條第一項第三款規定記違規點數三點。
二、本件受處分人即異議人乙○○，於民國八十八年十一月十三日三時三十八分許，
    駕駛車牌號ＭＦ－五九五號營業小客車，在台北縣新莊市○○街○○路口，自中
    正路闖紅燈左轉行駛大觀街，為台北市政府警察局新莊分局新莊派出所員警當場
    攔停，而以受處分人有違反前揭道路交通管理處罰條例第五十三條規定之行為，
    並掣單舉發，嗣受處分人於舉發通知單上所載應到案日期前向原處分機關提出申
    訴，經原處分機關轉請舉發單位即新莊分局調查結果，仍認受處分人有前述違規
    行為，乃依前揭道路交通管理處罰條例第五十三條、第六十三條第一項第三款規
    定於八十九年二月十一日，從輕裁處異議人罰鍰新台幣（以下同）一千八百元並
    予記違規點數三點。
三、訊據受處分人固不否認有於前開時間駕駛上開車號營業小客車行經該地為警攔停
    之事實，惟矢口否認有任何違反道路交通管理處罰條例之行為，辯稱：當時因警
    車停置於通行車道上，且未設置警告標誌或燈光，致其無法注意燈號，且因受驚
    嚇而採取防衛駕駛偏離閃避警察，並沒有闖紅燈云云，惟查：受處分人於前述時
    地駕駛前揭車號車闖紅燈之違規事實，業據證人即當時在場執行路檢勤務之舉發
    員警甲○○於本院八十九年三月三十一日調查時，以具結擔保其供述之真實性並
    在負擔偽證罪之心理處罰狀態下供稱：（問：如何舉發？）我們當時是要臨檢新
    海橋下新莊之車輛，車停在要臨檢的車道，受處分人在對向車道，我們非臨檢對
    向車道，是同仁見他闖紅燈才請他過來，受處分人之車道非逐臨檢來而是有重大
    違規才臨檢（當日訊問筆錄參照），再按依受處分人自承並自行繪製之車行路線
    ，係自中正路左轉大觀街，而舉發員警執行路檢之處所，係受處分人左轉後之大
    觀街，是則，受處分人於違反紅燈號誌左轉後，始遭警員查獲，其違規左轉前既
    尚未到達警員設哨臨檢之處所，則其抗辯稱因警車停置不當妨害其判斷燈號云云
    ，殊無可採，況證人甲○○亦證稱受處分人係在對向車道；警車擺設位置並未侵
    害受處分人之路權等語（上揭筆錄參照）；況且交通警察掣單舉發違反道路交通
    管理處罰條例所列之違規事實，本質上為行政處分，係公務員基於職務上之權力
    ，依法就特定之具體事件所為之具公法上效果之單方面行政行為，基於公務員為
    公法上行為具有公信力之原則，該行政行為當可被推定為真正，其據以依法處分
    之事實認定亦為正確無誤，從而本件異議人僅空言稱其並未闖紅燈，尚難遽予採
    信，本件事證明確，受處分人之違規行為堪以認定。
四、綜上所述，受處分人確有在前揭時地行經有燈光號誌管制之交岔路口闖紅燈之違
    規行為，從而原處分機關乃依前揭道路交通管理處罰條例第第五十三條、第六十
    三條第一項第三款規定，從輕裁處異議人罰鍰一千八百元並予記違規點數三點，
    核無違誤，本件受處分人之異議為無理由，自應將其異議駁回。
據上論斷，應依道路交通案件處理辦法第十九條，裁定如主文。
中      華      民      國      八十九      年     十     月    十三    日
                                    臺灣臺北地方法院交通法庭
                                        法    官  林  政  憲
右正本證明與原本無異。
如不服本裁定，應於裁定送達後五日內，向本院提出抗告狀。
                                        書 記 官  江  虹  儀
中      華      民      國      八十九      年     十     月    十七    日


司法院資訊處製作；財團法人民間司法改革基金會備份。
